【裁判字號】    91,易,1190
【裁判日期】    920630
【裁判案由】    竊盜
【裁判全文】
臺灣屏東地方法院刑事判決                        九十一年度易字第一一九號
    公  訴  人  臺灣屏東地方法院檢察署檢察官
    被      告  癸○○
                乙○○
右列被告因竊盜案件，經檢察官提起公訴（九十一年度偵字第四八一二、五四四八號
）及移送併辦（九十二年度偵字第一九三一號），本院判決如左：
    主  文
癸○○連續結夥三人以上，攜帶兇器，踰越牆垣竊盜，累犯，處有期徒刑貳年貳月。
乙○○連續結夥三人以上，攜帶兇器，踰越牆垣竊盜，處有期徒刑貳年。
扣案十字型螺絲起子貳把均沒收。
    事  實
一、癸○○曾因肅清煙毒條例案件，經本院於民國八十四年二月二十日以八十四年度
    訴字第六○號判處有期徒刑二年確定，又經上訴，經台灣高等法院高雄分院於八
    十四年六月九日駁回上訴確定，於八十七年一月十二日縮短刑期執行完畢。
二、癸○○猶不知悔改，基於意圖為自己不法所有之概括犯意，或分別與乙○○、蔡
    文彬（業經本院以九十一年度易字第一一○九號判處有期徒刑二年確定）基於共
    同為自己不法所有之概括犯意聯絡，於九十一年一月十一日二十三時起至九十二
    年四月八日十八時三十分止，連續於附表所示時間、地點，以附表所示方式，竊
    取附表所示被害人之物得手。嗣經附表所示被害人報警始查獲上情。
三、案經屏東縣警察局里港分局報告台灣屏東地方法院檢察署檢察官偵查起訴及移送
    併辦。
    理  由
一、前揭犯罪事實除據被告癸○○、乙○○於本院審理時自白不諱，核與同案被告蔡
    文彬於警、偵訊中之自白大致相符，並經證人丁○○、丙○○、辛○○、戊○○
    、庚○○、己○○、梁傳福、壬○○、甲○○及邱勝富等人證述綦詳（見台灣屏
    東地方法院檢察署九十一年度偵字第五四四八號內警卷第三二至七一頁、九十一
    年度偵字第四八一二號內警卷），復有贓物保領結二紙、照片十七幀、指紋鑑定
    報告一份及扣案車號ＷＫ－七五八一號自用小貨車一輛、Ｓ九－二一三號自用大
    貨車一輛、十字型螺絲起子二把等可資佐證，則被告自白堪認與事實相符而足採
    。基此，被告犯行堪以認定。本件事證明確，應依法論科。
二、按刑法第三百二十一條第一項第三款之攜帶兇器竊盜罪，係以行為人攜帶兇器竊
    盜為其加重條件，此所謂兇器，其種類並無限制，凡客觀上足對人之生命、身體
    、安全構成威脅，具有危險性之兇器均屬之，且祇須行竊時攜帶此種具有危險性
    之兇器為已足，並不以攜帶之初有行兇之意圖為必要。螺絲起子為足以殺傷人生
    命、身體之器械，顯為具有危險性之兇器，最高法院七十九年臺上字第五二五三
    號，著有判例。又玻璃窗所裝設之玻璃，為刑法第三百二十一條第一項第二款所
    稱安全設備之一種，此觀最高法院五十七年度臺上字第一二０七號判決意旨自明
    ；而門鎖係用作防阻他人侵入，亦屬同條款所稱之安全設備甚明。
  (一)核被告癸○○附表１、１０、所為，係犯刑法第三百二十一條第一項第四款之結
    夥三人以上竊盜罪；附表２、６、７所為，係犯刑法第三百二十一條第一項第三
    款、第四款之結夥三人以上，攜帶兇器竊盜罪；附表３、所為，係犯刑法第三
    百二十條第一項普通竊盜罪；附表４所為，係犯刑法第三百二十一條第一項第三
    款之攜帶兇器竊盜罪；附表５所為，係犯刑法第三百二十一條第一項第二款、第
    三款、第四款之結夥三人以上，攜帶兇器，毀壞其他安全設備竊盜罪；附表８所
    為，係犯刑法第三百二十一條第一項第二款、第三款、第四款之結夥三人以上，
    攜帶兇器，踰越牆垣竊盜罪；附表９所為，係犯刑法第三百二十一條第一項第二
    款、第三款之攜帶兇器，毀越其他安全設備竊盜罪；附表所為，係犯刑法第三
    百二十一條第二項、第一項第二款、第三款、第四款之結夥三人以上，攜帶兇器
    ，踰越牆垣竊盜罪未遂，應依刑法第二十六條未遂犯之規定，減輕其刑。
  (二)核被告乙○○附表１、１０、所為，係犯刑法第三百二十一條第一項第四款之結
    夥三人以上竊盜罪；附表２、６、７所為，係犯刑法第三百二十一條第一項第三
    款、第四款之結夥三人以上，攜帶兇器竊盜罪；附表３所為，係犯刑法第三百二
    十條第一項普通竊盜罪；附表５所為，係犯刑法第三百二十一條第一項第二款、
    第三款、第四款之結夥三人以上，攜帶兇器，毀壞其他安全設備竊盜罪；附表８
    所為，係犯刑法第三百二十一條第一項第二款、第三款、第四款之結夥三人以上
    ，攜帶兇器，踰越牆垣竊盜罪；附表９所為，係犯刑法第三百二十一條第一項第
    二款、第三款之攜帶兇器，毀越其他安全設備竊盜罪；附表所為，係犯刑法第
    三百二十一條第二項、第一項第二款、第三款、第四款之結夥三人以上，攜帶兇
    器，踰越牆垣竊盜罪未遂，應依刑法第二十六條未遂犯之規定，減輕其刑。
  (三)被告癸○○與乙○○與同案被告蔡文彬，就附表１、２、５、６、７、８、１０、
    、等犯行間，有犯意聯絡及行為分擔，均為共同正犯。被告癸○○與乙○○
    ，就附表３、９等犯行間，有犯意聯絡及行為分擔，均為共同正犯。被告癸○○
    與同案被告蔡文彬，就附表４犯行間，有犯意聯絡及行為分擔，均為共同正犯。
    被告癸○○、乙○○所犯如附表所示多次犯行，時間緊接，手法相同，所犯為基
    本構成要件相同之罪，顯係基於概括犯意反覆為之，均為連續犯，應擇其中情節
    較重者論以連續結夥三人以上，攜帶兇器，踰越牆垣竊盜罪，並依刑法第五十六
    條規定加重其刑。公訴意旨固僅就被告癸○○附表編號１至所示犯行提起公訴
    ，惟併案部分即附表之犯行既與起訴部分有裁判上一罪關係，本院自得一併審
    究，附此敘明。查被告癸○○曾因肅清煙毒條例案件，經本院於八十四年二月二
    十日以八十四年度訴字第六○號判處有期徒刑二年確定，又經上訴，經台灣高等
    法院高雄分院於八十四年六月九日駁回上訴確定，於八十七年一月十二日縮短刑
    期執行完畢，有卷附臺灣高等法院檢察署刑案紀錄簡覆表可據，五年內再犯本件
    二個有期徒刑以上之罪，為累犯，應依法遞加重其刑。爰審酌被告癸○○、乙○
    ○年值青壯而不思進取，屢圖不勞而獲，一再偷竊謀利，素行不良，及其犯罪所
    生之損害、所得財物之價值，與其犯罪後態度等一切情狀，分別量處如主文所示
    之刑。
三、又扣案十字型螺絲起子為同案被告乙○○所有，並為被告供前揭犯罪所用之物，
    業據被告於本院審理時及同案被告蔡文彬於另案審理時自白在卷，應依刑法第三
    十八條第一項第二款宣告沒收。
四、至其他扣案之油壓剪一把、梅花扳手六支、老虎鉗二把，係於附表８之「泰致鐵
    工廠」地上所扣得，業經被告否認為其所有及供其犯罪所用，此外復無證據足資
    證明其為確為被告所有且係犯罪所用之物，故不予宣告沒收。
五、至公訴意旨亦以被告乙○○有為附表４之犯行，惟此部分犯行業經被告乙○○否
    認在卷，且被告癸○○亦陳稱此部分犯行係其與蔡文彬所為等語，且又查無事證
    足證被告乙○○有為此部分犯行，自屬不能證明被告乙○○犯罪，即應為其無罪
    之諭知，但因此部分與前揭論罪科刑之部分有連續犯之裁判上一罪關係，爰不另
    為無罪之諭知。
據上論斷，應依刑事訴訟法第二百九十九條第一項前段，第二十八條、第五十六條、
第三百二十一條第一項第二款、第三款、第四款、第四十七條、第三十八條第一項第
二款，判決如主文。
本案經檢察官潘國威到庭執行職務。
中      華      民      國      九十二      年      六    月    三十    日
                                      臺灣屏東地方法院刑事第三庭
                                          法  官  洪乙心
右正本證明與原本無異。
如不服本判決應於收受本判決後送達後十日內向本院提出上訴書狀，其未敘述上訴理
由者，並得於提起上訴後十日內向本院補提理由書狀（均須按他造當事人之人數附繕
本 ）「切勿逕送上級法院」
                                          書記官  陳月珍
中      華      民      國      九十二      年      六    月    三十   日
附錄法條：
中華民國刑法第三百二十一條第一項第二款、第三款、第四款
犯竊盜罪而有左列情形之一者，處六月以上、五年以下有期徒刑：
二  毀越門扇、牆垣或其他安全設備而犯之者。
三  攜帶兇器而犯之者。
四  結夥三人以上而犯之者。


司法院資訊處製作；財團法人民間司法改革基金會備份。
